[{"author": {"state": "active", "avatar_url": "http://cdn.libravatar.org/avatar/c8b72d0556872a2aea21e8fed0a72001?s=40&d=identicon", "id": 129, "name": "Melissa Wen", "username": "melissawen"}, "id": 11325, "body": "_Milestone removed_", "created_at": "2016-04-13T19:38:21.123Z", "attachment": null}, {"author": {"state": "active", "avatar_url": "http://cdn.libravatar.org/avatar/c8b72d0556872a2aea21e8fed0a72001?s=40&d=identicon", "id": 129, "name": "Melissa Wen", "username": "melissawen"}, "id": 11324, "body": "_Assignee removed_", "created_at": "2016-04-13T19:38:03.153Z", "attachment": null}, {"author": {"state": "active", "avatar_url": "http://cdn.libravatar.org/avatar/c8b72d0556872a2aea21e8fed0a72001?s=40&d=identicon", "id": 129, "name": "Melissa Wen", "username": "melissawen"}, "id": 11229, "body": "_Milestone changed to Backlog_", "created_at": "2016-04-13T16:29:40.665Z", "attachment": null}, {"author": {"state": "active", "avatar_url": "http://cdn.libravatar.org/avatar/c8b72d0556872a2aea21e8fed0a72001?s=40&d=identicon", "id": 129, "name": "Melissa Wen", "username": "melissawen"}, "id": 11160, "body": "_Status changed to closed_", "created_at": "2016-04-12T20:56:47.365Z", "attachment": null}, {"author": {"state": "active", "avatar_url": "http://cdn.libravatar.org/avatar/c8b72d0556872a2aea21e8fed0a72001?s=40&d=identicon", "id": 129, "name": "Melissa Wen", "username": "melissawen"}, "id": 11159, "body": "n\u00e3o ser\u00e1 priorizado na fase de encerramento", "created_at": "2016-04-12T20:56:47.276Z", "attachment": null}, {"author": {"state": "active", "avatar_url": "http://cdn.libravatar.org/avatar/c8b72d0556872a2aea21e8fed0a72001?s=40&d=identicon", "id": 129, "name": "Melissa Wen", "username": "melissawen"}, "id": 10598, "body": "@alvarofernandoms tinhamos decidido n\u00e3o atacar isso por agora, enquanto n\u00e3o houvesse espa\u00e7o/tempo h\u00e1bil para todo os desenvolvimento necess\u00e1rio, ou seja, entrasse como entrega da Release. Sugiro n\u00e3o entrarmos neste escopo.", "created_at": "2016-03-28T14:19:39.642Z", "attachment": null}, {"author": {"state": "active", "avatar_url": "http://cdn.libravatar.org/avatar/79ebee40dd44c661fc4ad27b3656be68?s=40&d=identicon", "id": 252, "name": "\u00c1lvaro Fernando Matos de Souza", "username": "alvarofernandoms"}, "id": 10597, "body": "Entendido. Vou verificar se est\u00e1 no radar da equipe do noosfero ent\u00e3o e no que a equipe de design pode contribuir. ping... @tallysmartins @thiago ", "created_at": "2016-03-28T14:05:27.340Z", "attachment": null}, {"author": {"state": "active", "avatar_url": "http://cdn.libravatar.org/avatar/c8b72d0556872a2aea21e8fed0a72001?s=40&d=identicon", "id": 129, "name": "Melissa Wen", "username": "melissawen"}, "id": 10592, "body": "@alvarofernandoms essa issue \u00e9 sobre outra coisa. \u00c9 sobre poder separar realmente (solu\u00e7\u00e3o de backend) comunidade de software. Ou seja, definir os blocos que v\u00e3o aparecer apenas nas p\u00e1ginas de comunidade e os apenas das p\u00e1ginas de software e eliminar a solu\u00e7\u00e3o parcial (n\u00e3o ideal) que fizemos via CSS.\r\n", "created_at": "2016-03-28T13:26:29.571Z", "attachment": null}, {"author": {"state": "active", "avatar_url": "http://cdn.libravatar.org/avatar/79ebee40dd44c661fc4ad27b3656be68?s=40&d=identicon", "id": 252, "name": "\u00c1lvaro Fernando Matos de Souza", "username": "alvarofernandoms"}, "id": 10492, "body": "ping... Creio que os blocos \"Participe\" e o de \"Ajuda\" n\u00e3o podem ser repetidos na p\u00e1gina da comunidade do software. Conversei com o @peterlima recentemente e consideramos manter a disposi\u00e7\u00e3o atual para exatamente diferenciar para o usu\u00e1rio em que local ele est\u00e1. Vamos fechar essa issue?", "created_at": "2016-03-22T14:59:36.669Z", "attachment": null}, {"author": {"state": "active", "avatar_url": "http://cdn.libravatar.org/avatar/c8b72d0556872a2aea21e8fed0a72001?s=40&d=identicon", "id": 129, "name": "Melissa Wen", "username": "melissawen"}, "id": 5500, "body": "eu e o @peterlima conversamos e decidimos que, independente de qual seja a escolha, essa \u00e9 uma discuss\u00e3o/solu\u00e7\u00e3o que n\u00e3o conseguimos encaixar nas pr\u00f3ximas sprint optando pela mudan\u00e7a do design ou pela implementa\u00e7\u00e3o das melhorias no noosfero. nossa tend\u00eancia \u00e9 que n\u00e3o h\u00e1 como tornar os conte\u00fados do software como pertencentes a comunidade pela exist\u00eancia de software de governo e pelo racioc\u00ednio/usabilidade do usu\u00e1rio comum (n\u00e3o desenvolvedor de software livre).", "created_at": "2015-11-23T17:36:40.541Z", "attachment": null}, {"author": {"state": "active", "avatar_url": "http://cdn.libravatar.org/avatar/c8b72d0556872a2aea21e8fed0a72001?s=40&d=identicon", "id": 129, "name": "Melissa Wen", "username": "melissawen"}, "id": 4815, "body": "Conversei na ter\u00e7a com os seniors: @daniela e @diguliu, com @thiago e com a participa\u00e7\u00e3o de @arthurmde @lucianopc.\r\n\r\nA discuss\u00e3o foi extensa e eles apresentaram 3 propostas a serem balanceadas pelo designer:\r\n\r\n1 - Software n\u00e3o deve possuir p\u00e1ginas de conte\u00fado, elas devem sempre pertencer a comunidade. Neste caso, todas as internas ter\u00e3o o padr\u00e3o de menu lateral da comunidade.\r\n\r\n2 - Dar novas op\u00e7\u00f5es onde um bloco deve aparecer: na p\u00e1gina de membros, na p\u00e1gina de perfil, nas p\u00e1ginas de conte\u00fado...\r\n\r\n3 - Software ter\u00e1 p\u00e1ginas internas de conte\u00fado, ser\u00e1 necess\u00e1rio criar uma op\u00e7\u00e3o para configurar em quais p\u00e1ginas (regex/express\u00e3o regular/pasta com conjunto de conte\u00fados) um bloco deve aparecer.", "created_at": "2015-10-29T21:28:52.479Z", "attachment": null}, {"author": {"state": "active", "avatar_url": "http://cdn.libravatar.org/avatar/c8b72d0556872a2aea21e8fed0a72001?s=40&d=identicon", "id": 129, "name": "Melissa Wen", "username": "melissawen"}, "id": 4816, "body": "vou conversar com o @peterlima e depois alinhamos com os seniors qual decis\u00e3o tomar\r\n", "created_at": "2015-10-29T21:29:17.132Z", "attachment": null}]